# 股权投资问题

提问人：jangyanbo 时间：2015-10-26 23:25:05
陈老师好！向您请教一下，长期股权投资核算的被投资单位是否一定是法人企业呢，如果核算的时候也存在非法人的情况下！请问哪种对非法人的投资采用长期股权投资科目核算呢，能否举一些例子呢

回答人：chenyiwei
对非法人、非公司制企业的投资，视情况列作金融资产或其他流动／非流动资产。个人不建议使用“长期股权投资”这一科目名称和报表项目名称。

提问人：jangyanbo 时间：2015-10-27 12:52:20
谢谢陈老师的回复 比如说合伙企业是非法人的！那如果对其有控制权的话 也不能用长期股权投资吗！陈老师方便解释一下原因吗！为何对非法人的投资不建议使用长期股权投资的形式呢！又比如对契约性联营合同的核算不用长期股权投资核算，那用那个科目核算比较恰当呢

回答人：chenyiwei
1 、只有公司才有“股权”，其他组织形式的主体最多只有“权益性投资”。 2 、对契约性联营合同的核算可使用“其他流动资产”或“其他非流动资产”等科目。